【裁判字號】    99,審訴,2319
【裁判日期】    980930
【裁判案由】    毒品危害防制條例
【裁判全文】
臺灣高雄地方法院刑事判決            99年度審訴字第2319號
公  訴  人  臺灣高雄地方法院檢察署檢察官
被      告  甲○○
上列被告因毒品危害防制條例案件，經檢察官提起公訴（99年度
毒偵字第3218號），本院合議庭裁定由受命法官獨任進行簡式審
判程序，判決如下：
    主  文
甲○○施用第一級毒品，累犯，處有期徒刑拾壹月。
    事  實
一、甲○○前因施用毒品案件，經本院裁定送觀察、勒戒，於民
    國88年8 月31日觀察、勒戒執行完畢釋放，並經臺灣高雄地
    方法院檢察署檢察官以88年度偵字第8887號、88年度偵字第
    9754號不起訴處分確定。又於91年間，因施用毒品案件，經
    本院以91年度訴字第2209號、93年度訴字第180 號，分別判
    處有期徒刑8 月、10月確定，兩案接續執行，於94年1 月26
    日縮短刑期假釋出獄，於94年5 月30日假釋期滿未經撤銷而
    執行完畢。另於95年間，因施用毒品案件，經本院以95年度
    訴字第4656號判處有期徒刑10月，嗣經裁定減刑為有期徒刑
    5 月，並於96年8 月15日易科罰金執行完畢（構成累犯）。
    又於98年7 月、8 月間因施用毒品案件，經本院99年度審訴
    緝字第44號分別判決處有期徒刑11月、7 月、7 月確定。詎
    楊欣怡仍不知悔改，竟基於施用第一級毒品之犯意，於99年
    4 月14日晚間11時許，在其位於高雄縣岡山鎮○○○路32 1
    巷2 弄99號住處內，以將第一級毒品海洛因置入針筒內，摻
    水稀釋後，注射靜脈血管之方式，施用第一級毒品海洛因1
    次。嗣於99年4 月15凌晨3 時30分許，在高雄縣岡山鎮○○
    路與育才路交岔口，因遭通緝為警查獲，經徵得其同意採尿
    送驗結果呈嗎啡、可待因陽性反應，始獲上情。
二、案經高雄市政府警察局鼓山分局報告臺灣高雄地方法院檢察
    署檢察官偵查起訴。
    理  由
一、程序部分
    本件被告楊欣怡所犯係死刑、無期徒刑、最輕本刑為3 年以
    上有期徒刑以外之罪，其於準備程序中就被訴事實為有罪之
    陳述，經本院告知簡式審判程序之旨，並聽取公訴人及被告
    意見後，合議庭裁定由受命法官獨任進行簡式審判程序，合
    先敘明。
二、認定犯罪事實所憑之證據及理由
  (一)訊據被告對於上揭時、地，施用第一級毒品海洛因之事實，
    與本院準備程序中坦承不諱，而被告為警查獲所採之尿液檢
    體，經送高雄市立凱旋醫院以酵素免疫法及氣相層析質譜法
    檢驗結果，呈現嗎啡、可待因陽性反應，此有高雄市立凱旋
    醫院99年5 月6 日濫用藥物尿液檢驗報告暨高雄市政府警察
    局鼓山分局99年查獲毒品案件嫌疑人尿液代碼- 姓名對照登
    記表（代碼：E99133號）各1 份附卷可稽，是被告之自白核
    與事實相符，應堪採信。本案事證明確，被告上開施用第一
    級毒品犯行，堪以認定。
  (二)又按修正之毒品危害防制條例第20條就施用毒品者，祇於「
    初犯」及「5 年後再犯」二種情形，有其追訴條件之限制，
    即須於初犯經觀察、勒戒或強制戒治釋放後，5 年內均無施
    用毒品之行為，始能認其前所實施之觀察、勒戒或強制戒治
    已足遮斷毒癮，而得於5 年後再犯時，再予適用初犯之規定
    ，重行觀察、勒戒等程式。倘5 年內已經再犯，被依法追訴
    處罰，縱其第3 次（或第3 次以上）施用毒品之時間在初犯
    釋放5 年以後，即與「5 年後再犯」之情形有別，且因已於
    「5 年內再犯」，顯見原實施觀察、勒戒或強制戒治，已無
    法收其實效，而無5 年戒斷期之存在，自無再經觀察、勒戒
    及強制戒治之必要，應得逕行追訴處罰，最高法院著有95年
    5 月9 日95年第7 次刑事庭會議決議可資參照。本件被告前
    因施用毒品案件，經本院裁定送觀察勒戒，於88年8 月31日
    執行完畢釋放，復於91年間、95年間、98年間因施用毒品案
    件，先後經本院判處徒刑確定，有臺灣高等法院被告前案紀
    錄表1 份在卷可參，已如前述。被告既曾於「5 年內再犯」
    ，且經法院判處罪刑確定，本件被告復於99年4 月14日施用
    第一級毒品海洛因為警查獲，即非屬該條例第20條第3 項所
    定「5 年後再犯」之情形，檢察官依毒品危害防制條例第23
    條第2 項之規定，予以追訴，自屬適法。
三、論罪科刑
    核被告甲○○所為，係犯毒品危害防制條例第10條第1 項之
    施用第一級毒品罪。被告持有第一級毒品後進而施用，其持
    有之低度行為應為施用之高度行為所吸收，故不另論其持有
    毒品罪。又被告有如事實欄所載徒刑之宣告及執行完畢情形
    ，有臺灣高等法院被告前案紀錄表1 份在卷可稽，其於前開
    有期徒刑執行完畢後5 年內，故意再犯本件有期徒刑以上之
    罪，應依刑法第47條第1 項之規定論以累犯，並加重其刑。
    本院審酌被告前因施用毒品案件，經觀察、勒戒程序，由檢
    察官不起訴處分，再因多次施用毒品案件，經法院分別判刑
    確定，仍不知悛悔，再次施用毒品自戕其身，顯然缺乏戒絕
    毒品之決心，惟念及被告坦承施用第一級毒品之事實，且其
    行為尚未害及他人，並斟酌被告之犯罪動機、手段，以及被
    告之智識程度等一切情狀，量處如主文所示之刑。
據上論斷，應依刑事訴訟法第273 條之1 第1 項、第284 條之1
、第299 條第1 項前段，毒品危害防制條例第10條第1 項，刑法
第11條前段、第47條第1 項，判決如主文。
本案經檢察官李怡增到庭執行職務。
中    華    民    國    98    年    9     月    30    日
                  刑事第十庭  法  官  王  琁
以上正本證明與原本無異。
如不服本判決，應於判決送達後10日內，向本院提出上訴書狀。
中    華    民    國    99    年    9     月    30    日
                              書記官  王淑娟
附錄本判決論罪科刑法條全文：
毒品危害防制條例第10條
施用第一級毒品者，處6月以上5年以下有期徒刑。

司法院資訊處製作；財團法人民間司法改革基金會備份。
